臺灣基隆地方法院刑事判決
110年度訴字第285號
公  訴  人  臺灣基隆地方檢察署檢察官
被      告  李致翰


上列被告因違反個人資料保護法等案件，經檢察官提起公訴（11
0年度偵字第378、379號），本院判決如下：
    主  文
乙○○犯恐嚇危害安全罪，處有期徒刑貳月，如易科罰金，以新臺
幣壹仟元折算壹日；另犯個人資料保護法第四十一條非公務機關
非法利用個人資料罪，處有期徒刑貳月，如易科罰金，以新臺幣
壹仟元折算壹日。應執行有期徒刑參月，如易科罰金，以新臺幣
壹仟元折算壹日。
    事  實
一、乙○○與林妗儒原係未婚夫妻，嗣因林妗儒與甲○○發生一夜情
    ，為乙○○知悉後，取消與林妗儒之婚約，並因而受有金錢損
    失，故對甲○○心生怨憤，竟為以下行為：
　㈠於附表一所示之時、地，因其所持用之門號0000000000號行
    動電話接獲甲○○撥打之來電，竟基於恐嚇危害安全之犯意，
    在通話中向甲○○恫稱如附表一所示加害名譽之內容，致使甲○○心生畏懼，致生危害於安全，不願再與乙○○對話，僅透過
    其任職之統一速達股份有限公司(下稱統一速達公司，基隆
    一營業所設於基隆市○○區○○○街00號)經理丙○○負責後續連繫
    。
　㈡乙○○見甲○○均未親自回應，明知自然人之人像、姓名、出生
    日期、性生活（起訴書漏載，應予補充）均為個人資料，性
    生活之個人資料，除有個人資料保護法第6條第1項但書所列
    情形，不得利用，其餘個人資料之利用，應於蒐集之特定目
    的必要範圍內為之。其竟意圖損害甲○○利益及散布於眾，基
    於非法利用個人資料、加重誹謗之犯意，於民國108年12月1
    5日不詳時點，在彰化縣溪州鄉某處警察局附近，使用手機
    連結網際網路，化名「李俊逸」，在多數人得共見之臉書社
    群網站「基隆人大小事」網頁內，公開張貼甲○○臉部特寫照
    片5張、名字及出生月日等個人資料，貼文內容為：「注意
    此人是愛情騙子，說的比唱的還好聽，最喜歡用Goodnight
    約炮，剛開始說多愛你，約出來見面，然後帶去旅館打砲，
    之後事情被抖出來，逃避閃躲不願意處理事情，我因為他的
    關係，訂婚已經解除了，他還跟我未婚妻說，我們是心靈上
    的朋友，妳還是跟妳男朋友相處就好。我透過一些資訊找到
    他的公司，打電話給他主管，請他好好的處理事情，他有打
    電話給我（未知電話），然後她說對不起，說會好好解決這
    件事，最後呢？再也沒有打電話給我，他跟主管說，隨便我
    處理這件事，我氣不過，只好PO上來給大家公審了」等文字
    訊息（下稱本案貼文），使不特定多數人均得以見聞上開文
    字訊息，以此方式非法利用甲○○之個人資料，使不特定網路
    使用者得以藉由甲○○真實名字、生日、人像照片、性生活等
    個人資料而特定上開文章所指之甲○○身分，侵害甲○○之隱私
    權及資訊自主權等利益，足生損害於甲○○，亦傳述涉私德而
    與公共利益無關之事項指摘於甲○○，致使甲○○名譽、人格受
    損。
二、案經甲○○訴由臺灣基隆地方檢察署檢察官偵查起訴。
    理  由
壹、程序部分：
一、管轄權：案件由犯罪地或被告之住所、居所或所在地之法院
    管轄，刑事訴訟法第5條第1項定有明文，而所謂犯罪地，參
    照刑法第4條之規定，解釋上自應包括行為地與結果地兩者
    而言（最高法院72年台上字第5894號判例意旨參照）。經查
    ，有關事實欄一、㈠部分，據證人即告訴人甲○○陳稱：我在
    統一速達公司基隆一營業所內與被告乙○○通話等語（見本院
    卷第86頁），是告訴人確於基隆市受被告如附表一所示之惡
    害通知，犯罪結果地確在本院管轄範圍區域，本院自有管轄
    權甚明。
二、證據能力：本件認定事實所引用之卷證資料，屬於傳聞之供
    述證據部分，檢察官及被告於本院審理時均稱同意有證據能
    力等語（見本院卷第53至55頁），而本院審酌該等言詞陳述
    作成時之情況，並無證據證明係違背法定程序或違反陳述者
    意願所取得，且本院認為均適當得為證據，依刑事訴訟法第
    159條之5第1項之規定，均應有證據能力；而其餘非供述證
    據資料，亦查無係違背法定程序而取得，自均應有證據能力
    。
貳、實體部分：
一、認定事實之依據及理由：
  ㈠訊據被告固坦承於附表一所示時、地，對告訴人口出如附表
    一所示之言詞，及於臉書社群網站發表本案貼文之事實，惟
    矢口否認有何恐嚇、加重誹謗以及非公務機關非法利用個人
    資料等犯行，辯稱：我原本準備與林妗儒結婚，聘金加買土
    地蓋房子的訂金，總共50萬元，我認為是甲○○害我無法結婚
    受有損失，在氣頭上才講那些話，說要上網公審甲○○，其實
    是想要他好好處理，沒有要恐嚇的意思，也沒有真的想要50
    萬元，不然早就把銀行帳號給甲○○了，我想要甲○○道歉，但
    他一直都沒有道歉，另外「公審」一詞屬於中性，可能為公
    開討論、徵求意見，未必會讓得悉者直接對應到具體個人，
    且丙○○經理還轉述甲○○說「隨便我」，代表甲○○根本沒有害
    怕。另外我發表本案貼文均與事實相符，且與公共利益相關
    ，因為現今社會網路交友軟體氾濫，不乏愛情騙子，公開甲○○的資料是敦促大眾注意，增進公共利益，不構成加重誹謗
    罪或違反個人資料保護法云云。
  ㈡被告於附表一所示所示之時地，於通話中向告訴人表示如附
    表一所示之加害名譽之惡害內容，又因未獲告訴人後續回應
    ，僅得與告訴人任職之統一速達公司經理丙○○接觸，遂上網
    於「基隆人大小事」臉書社群發表本案貼文等節，業據被告
    於偵訊及審理時自白不諱（見109年度他字第724號卷，下稱
    他724卷，第79至83頁，本院卷第51至59頁、第81至98頁）
    ，核與告訴人於偵詢及審理時之證述、證人丙○○於本院審理
    時之證述均大致相符（見他724卷第155至158頁，本院卷第8
    2至92頁），並有遠傳資料查詢紀錄、電話錄音譯文、臺灣
    基隆地方檢察署勘查筆錄、本案貼文列印資料在卷可稽（見
    他724卷第47至56頁、第73頁，110年度偵字第378號卷，下
    稱偵378卷，第13頁、第23至24頁），復有告訴人提供之電
    話錄音光碟扣案可佐，此部分之事實均堪認定。
  ㈢被告雖以前詞置辯，然查：
　①就事實欄一、㈠部分：
　⒈刑法上所稱之恐嚇，祇須行為人以足以使人心生畏怖之情事
    告知他人即為已足，其通知危害之方法並無限制，除以積極
    明示之言語舉動外，凡以其他足使被害人理解其意義之方法
    或暗示其如不從，將加危害而使被害人心生畏怖者，均應包
    括在內。而該言語或舉動是否足以使他人生畏怖心，應依社
    會一般觀念衡量之，如行為人之言語、舉動，依社會一般觀
    念，均認係惡害之通知，而足以使人生畏怖心時，即可認屬
    恐嚇。
　⒉觀之告訴人於偵詢中指稱：聽聞被告說出如附表一所示之通
    話內容後，我很害怕，害怕他上網公審，還有要錢，被告一
    直找我，還透過丙○○經理找我，我基於逃避，就跟丙○○經理
    說不要理被告，還把被告電話封鎖，現在看到不明電話也會
    直接封鎖，這事件後我常睡不著、覺得有人跟蹤，所以去看
    精神科等語；於本院審理時證稱：被告電話中向我索取50萬
    元的賠償金，我覺得要求不合理，但我也很擔心被告真的把
    事情放在網路上公審，會影響我的名譽，心裡很害怕會身敗
    名裂，且被告跟我要錢，我沒有錢，所以才跟丙○○經理說我
    不知道要怎麼辦，不知道怎麼去回應，所以叫丙○○經理不要
    理被告等語（見他724卷第155至158頁，本院卷第82至87頁
    ），是告訴人已因聽聞被告口出如附表一所示言語而心生懼
    意，且告訴人於案發後確產生焦慮恐慌而前往精神科就醫，
    有衛生福利部基隆醫院診斷證明書在卷可證（見他724卷第1
    59頁），復雖「公審」二字屬中性名詞，然被告於通話內容
    中已向告訴人點明「不然就是身敗名裂嘛」、「看其他人會
    用什麼異樣的眼光看你嘛」，甚而提及告訴人之家人姓名及
    「我跟你講我會找你我都已經把你底細摸清楚了啦」，顯然
    被告所謂「公審」除會上網貼文尋求網友公評，亦強調已掌
    握告訴人之個人資料，得使閱覽者得以知悉事件與具體特定
    個人之聯結，更況被告所欲公審之事為「利用交友軟體與他
    人未婚妻從事無感情基礎之性行為，並導致他人婚約解除」
    ，就現今社會通念而言，客觀上亦影響告訴人之名譽甚鉅（
    詳後述加重誹謗及非法利用個人資料罪部分），一般人均會
    感到畏怖，擔心名譽受損，當屬惡害通知無疑，被告徒憑己
    意，片面認定告訴人主觀上並無憂懼一情，毫無可取。再據
    告訴人所述，係請證人丙○○不要理會被告，僅係顯示告訴人
    徬徨無計，無法控制陌生對象（即被告）之需索，故採取消
    極逃避之態度，且亦透過他人代為出面與被告談判溝通，並
    非完全置之不理，輔以證人丙○○亦於本院審理中證稱：告訴
    人只會跟我說「經理對不起」，我跟告訴人轉述被告意圖在
    社群平台把事情渲染出來，但告訴人聽了是說「經理，我該
    怎麼做？」、「也不能叫被告不要做」，並沒有說「隨便被
    告」，我有勸被告不要這樣上網公審，因為涉及個資，會有
    法律上的風險等語（見本院卷第92頁），並無何被告所指「
    告訴人透過丙○○經理轉達隨便我上網公審」等情甚明。
　⒊刑法第346 條第1 項之恐嚇取財罪，係以行為人意圖為自己
    或第三人不法所有為構成要件之一，若僅以恐嚇方法使人交
    付財物，而並無不法所有之意圖者，縱令其行為或可觸犯他
    項罪名，要無由成立本條之恐嚇取財罪；又所稱之「不法所
    有意圖」，係指欠缺適法權源，仍圖將財產移入自己實力支
    配管領下者而言（最高法院83年度台上字第2689號、81年度
    台上字第5660號判決意旨參照）。經查，被告所言如附表一
    所示內容雖有要求告訴人給付金錢，然向告訴人索要金錢之
    名目，經核與被告於本院審理中供稱：我因為要婚約破局，
    損失聘金及購買土地的訂金，有問過律師可以採取法律途徑
    等語相符，更況被告並未向告訴人言明具體如何給付賠償之
    方式，是被告於本院審理時所辯其目的係希望告訴人出面道
    歉，不是真的要錢等語，非屬無稽，就被告之主觀認知，應
    尚無「不法所有之意圖」，自不能以恐嚇取財罪責相繩，附
    此敘明。
　②就事實欄一、㈡部分：
　⒈刑法第310條第2項之加重誹謗罪，係以散布文字於公眾，而
    指摘或傳述足以毀損他人名譽之事方構成，此觀該條項之規
    定甚明。又同條第3項前段固規定對於所誹謗之事，能證明
    其為真實者，不罰。惟同項但書另規定：但涉於私德而與公
    共利益無關者，不在此限。行為人指摘傳述關於他人之事項
    ，究屬「私德」或「與公共利益有關者」，應就事實之內容
    、性質及被害人之職業、身分或社會地位等，以健全之社會
    觀念，客觀予以判斷，若參酌刑法第310條第3項阻卻違法事
    由係為保障「言論自由」一定範圍之活動空間，並擴大健全
    民主社會所仰賴之公眾對於公共事務所為活潑及多樣性的討
    論範圍之立法本旨，則「與公共利益有關」之事項，應可再
    細部由「人」及「事」此二觀點為評斷。詳言之，除公務員
    及其他與政府有關之人員職務工作相關之事項，當然為「與
    公共利益有關」者外，於言論涉及在社會或一定生活領域內
    因主動投入某一公共議題而成為「公眾人物」就該議題及衍
    生事項之行為，及公務員及其他與政府有關之人員職務外但
    涉及公眾所關心之事務，始應認與「公共利益」有關，若為
    一單純私人身分之人，關於其個人生活事項之指摘傳述，因
    無若箝制言論恐阻斷自由言論市場對於公眾事項討論空間，
    將造成「寒蟬效應」等更大不利益之考量，在衡量言論自由
    保障及個人名譽權保護之利益衝突之際，相較於對象為公務
    員或其他與政府有關之人員或「公眾人物」時，應向保護個
    人名譽權之光譜偏移，若指摘之事項與其所身處之團體中他
    人並無關連，則應認即屬「私德」之範圍，縱然行為人對該
    事項之真實性可證明屬實，亦不得以此為不處罰該行為之理
    由。
　⒉觀諸被告於本案貼文中所陳，係指摘告訴人是愛情騙子，並
    具體傳述告訴人用通訊軟體與被告之未婚妻約出見面後發生
    一夜情、其後導致被告與未婚妻婚約解除，事後逃避解決問
    題等事實經過，且將之公諸於多數人可共見之社群網站，除
    使用之文字對告訴人含有貶抑、輕視、嘲諷之意味，依一般
    人之觀感，若此等描述果與事實相符，告訴人之道德不無可
    議，是本案貼文實對告訴人之名譽、人格有所貶損。本院認
    本案貼文所指除無法確認與客觀事實完全相符外，衡諸男女
    感情生變原因多端，未必起因皆係他人介入所致，縱告訴人
    從事未有感情基礎之性行為，若兩造係你情我願，他人無從
    置喙，再告訴人遭被告以附表一所示內容恐嚇騷擾後，採取
    退縮逃避態度，是否符合「愛情騙子」定義，實有可疑，不
    能僅憑被告單方指摘即可論斷，被告僅憑發生在己身未婚妻
    之單一事件，即隨意推測告訴人過去慣習、或未來將再次上
    網尋找陌生女性交往等事，實嫌率斷，更況告訴人並非公眾
    人物，僅具一般私人身分，本案貼文使用之文字，不見被告
    敘述如何教導大眾預防愛情騙子，以免感情錯付之方法，或
    有何宣揚正確性關係、匡正視聽之理念，難認有何警醒社群
    網站女性觀覽者之善意，反顯其仇視告訴人而欲攻擊之惡意
    。是本案貼文內容實與公共利益毫無關連，係針對私人身分
    之告訴人，關於其個人生活之私德事項所為之指摘與傳述，
    當無刑法第310條第3項前段規定之適用，亦與增進公共利益
    無涉。
　⒊個人資料保護法規範之個人資料係指自然人之姓名、出生年
    月日、國民身分證統一編號、護照號碼、特徵、指紋、婚姻
    、家庭、教育、職業、病歷、醫療、基因、性生活、健康檢
    查、犯罪前科、聯絡方式、財務情況、社會活動及其他得以
    直接或間接方式識別該個人之資料，個人資料保護法第2條
    第1款定有明文。又個人資料之蒐集、處理或利用，應尊重
    當事人之權益，依誠實及信用方法為之，不得逾越特定目的
    之必要範圍，並應與蒐集之目的具有正當合理之關聯，同法
    第5條定有明文；有關性生活之個人資料，不得蒐集、處理
    或利用。同法第6條第1項亦有明文。再依同法第20條第1項
    前段之規定，非公務機關對個人資料之利用，除第6條第1項
    所規定資料外，應於蒐集之特定目的必要範圍內為之，除非
    有第20條第1項但書所定例外狀況，方得為特定目的外之利
    用。又個人資料保護法第41條規定所謂「損害他人之利益」
    中之「利益」，則不限於財產上之利益（最高法院大法庭10
    9年度台上大字第1869號裁定參照）。
　⒋被告並非屬公務機關，竟將告訴人臉部特寫照片5張、名字及
    出生月日、性生活等個人資料張貼於本案貼文內，均屬個人
    資料保護法第2條第1款列舉之個人資料，又告訴人上開個人
    資料經於網路上公開後，除侵害告訴人對個人資料之自主控
    制權益外，另足以使曾瀏覽本案貼文之人均可藉此得悉告訴
    人上開個人資料，使告訴人個人生活私密領域被迫曝光而存
    有遭人騷擾或不當利用告訴人個人資訊之風險，自足生損害
    於告訴人之隱私權與資訊自主權等利益。更況證人丙○○於本
    院審理中證述：提醒過被告若上網公審，恐有違反個人資料
    保護法之違法風險等語如前，然被告猶不顧證人丙○○勸阻而
    執意為張貼本案貼文之行為，足見被告主觀上確有侵害告訴
    人隱私、資訊自主權之惡性，又本案貼文所指摘之內容，純
    粹涉及告訴人之交友方式，以及被告與告訴人間因此產生之
    私人恩怨，與增進公共利益無涉，業如前述，其利用告訴人
    之個人資料，並不符合個人資料保護法第6條第1項但書所指
    情形，亦非有個人資料保護法第20條第1項但書各款所定得
    為特定目的外之利用之例外情形，是被告公開即利用告訴人
    個人資料行為，自屬違法。
  ㈣綜上所述，本案事證明確，被告所辯皆無從對其形成有利認
    定，要無足採。其所為恐嚇危害安全、加重誹謗及非公務機
    關非法利用個人資料之犯行，均堪認定，應予依法論科。　
    　
二、論罪科刑：
　㈠被告行為後，刑法第305條、第309條第1項、第310條第2項雖
    於108年12月25日公布修正，於同年月27日施行，惟修正後
    之規定係依刑法施行法第1條之1第2項前段規定將罰金提高3
    0倍，亦即將原本之銀元300元、500元、1,000元，修正為新
    臺幣9千、1萬5千元、3萬元，其修正之結果不生有利或不利
    於行為人之情形，自非法律變更，當亦不生新舊法比較之問
    題，而應依一般法律適用原則，逕行適用裁判時法。核被告
    如事實欄一、㈠所為，係犯刑法第305條第1項恐嚇危害安全
    罪；如事實欄一、㈡所為，係犯刑法第310條第2項加重誹謗
    罪及違反個人資料保護法第6條第1項、第20條第1項規定，
    而應依同法第41條規定論以非公務機關非法利用個人資料罪
    （公訴意旨漏論違反個人資料保護法第6條第1項之部分，即
    被告非法利用告訴人性生活之個人資料部分，然違反效果係
    依據相同法條論罪，對被告之防禦權並無影響，附此敘明）
    。
　㈡被告於事實欄一、㈠中，先後於2通電話通訊中對告訴人恫稱
    如附表一所示之內容，係於密切接近之時間、地點所為，各
    行為之獨立性極為薄弱，依一般社會健全觀念，難以強行分
    開，在刑法評價上，以視為數個舉動之接續施行，合為包括
    之一行為予以評價，較為合理，故應論以接續犯；於事實欄
    一、㈡中，以1張貼本案貼文行為同時觸犯上開2罪，為想像
    競合犯，應依刑法第55條前段規定，從一重之非公務機關非
    法利用個人資料罪處斷。被告就事實欄一、㈠、㈡所為間，犯
    意個別，行為互殊，應予分論併罰。
　㈢爰以行為人之責任為基礎，審酌被告因與未婚妻解除婚約，
    不思循法律管道要求賠償，卻以加害名譽之事威逼告訴人出
    面回應，造成告訴人心生恐懼，又見告訴人遲未表態，即率
    爾於臉書社群網站上張貼本案貼文，造成告訴人個資外流、
    名譽受損，犯後始終否認犯行，態度非佳，迄今未能與告訴
    人達成和解，其所為應值非難。然衡諸被告並無前科，有臺
    灣高等法院前案紀錄表在卷可按，素行堪稱良好，且犯案動
    機實因深陷感情漩渦，人生計畫遭逢重大變故所致，兼衡其
    犯罪手段、告訴人於本案受損害之程度，以及被告自陳碩士
    畢業之智識程度、無業、單身、無子、跟父母同住、經濟狀
    況小康等一切情狀（見本院卷第97頁），分別量處如主文所
    示之刑暨定其應執行刑，並均諭知易科罰金之折算標準。
　㈣未扣案之門號0000000000號行動電話1支暨其內sim卡1張，係
    被告所有（見他字第724號卷第47頁），且為其涉犯本案犯
    行所使用之工具，然本院審酌該行動電話係其日常生活通訊
    所用，非因本案而特別取用之物，沒收與否不影響犯罪預防
    之目的，欠缺刑法上之重要性，爰不予宣告沒收，附此敘明
    。
三、不另為無罪部分：
　㈠公訴意旨略以：被告以其所持用之門號0000000000號行動電
    話撥打至統一速達公司，向客服人員表示如附表二所示之恐
    嚇內容，並經公司人員轉知予告訴人，使告訴人心生畏懼，
    致生危害於安全等語，因認被告所為，係涉犯刑法第305 條
    恐嚇危害安全罪嫌云云。
　㈡犯罪事實應依證據認定之，無證據不得推定其犯罪事實；次
    按不能證明被告犯罪或其行為不罰者，應諭知無罪之判決，
    刑事訴訟法第154 條丶第301 條第1 項分別定有明文。又按
     刑法第305條之恐嚇罪，所稱以加害生命、身體、自由、名
    譽、財產之事恐嚇他人者，係指以使人生畏怖心為目的，而
    通知將加惡害之旨於被害人而言（最高法院52年台上字第75
    1號判例意旨參照），且刑法第305條所謂致生危害於安全，
    係指受惡害之通知者，因其恐嚇而生安全上之危險與實害而
    言（最高法院26年度渝非字第15號判例意旨參照）。再刑法
    第305條恐嚇罪之成立，固不以行為人真有加害之意為必要
    ，而被害人是否心生畏懼，亦應本於社會客觀經驗法則以為
    判斷基準。另被告所使用之文字、言語是否屬於「加惡害」
    之事，須該文字、言語在一般人客觀上均認為係足以使人心
    生畏怖，始足當之。是以被告使用之文字、言語，是否屬於
    惡害通知，尚須審酌其前後之供述，主客觀全盤情形為斷，
    不得僅由告訴人採取片斷，及僅憑告訴人主觀認定是否心生
    畏怖，即據以認定其是否構成恐嚇罪。 
　㈢細譯如附表二所示通話內容，被告係向統一速達公司表達「
    希望統一速達公司開除告訴人」之訴求，係敦促統一公司對
    其客訴內容做相應之處理及回覆，並無必待告訴人親自回應
    ，亦無由統一速達公司轉知告訴人之意思，縱使統一公司依
    企業管理流程將此客訴內容層轉予告訴人所服務之營業所主
    管，該所主管再基於行政管理責任，將內容轉述予告訴人，
    非遵循被告意思所為之「轉達」，況就一般社會通念而言，
    個人私領域感情糾紛，與工作能力評價要屬二事，亦非屬合
    法解僱員工事由，統一速達公司為國內知名企業，有其人事
    規模與聘僱制度，縱基層員工有如附表二所示「跟別人老婆
    一夜情」而遭網友上網公審，對公司之商譽實無甚影響，亦
    不可能僅憑被告片面之詞即讓告訴人離職，綜觀附表二之通
    話內容，客觀上尚不構成對告訴人通知惡害之行為，當不能
    對被告以恐嚇罪相繩。此部分本院本應為被告無罪之諭知，
    惟此部分若成立犯罪，與前開有罪部分屬接續犯之實質上一
    罪關係，爰不另為無罪之諭知，併此敘明。 
據上論斷，應依刑事訴訟法第299條第1項前段，個人資料保護法
第6條第1項、第20條第1項、第41條，刑法第11條前段、第305條
、第310條第2項、第55條、第41條第1項前段、第51條第5款，刑
法施行法第1條之1第1項，判決如主文。
本案經檢察官呂秉炎提起公訴，檢察官高永棟到庭執行職務。
中　　華　　民　　國　 110　　年　　11　　月　　5　　日
　　　　　　　　　刑事第二庭  審判長法 官  王福康
　　　　　　　　　                  法 官  鄭虹真
　　　　　　　　　                  法 官  鄭富容　
以上正本證明與原本無異。
如不服本判決應於收受送達後20日內向本院提出上訴書狀，並應
敘述具體理由；其未敘述上訴理由者，應於上訴期間屆滿後20日
內向本院補提理由書(均須按他造當事人之人數附繕本)「切勿逕
送上級法院」。
中　　華　　民　　國　　110 　年　　11　　月　　5 　　日
                                   書記官  耿珮瑄
【附表一】：（即起訴書附表編號㈡、㈢部分）
編號 時間 被告通話地點 告訴人通話地點 通話內容 ㈠ 108年11月7日晚間某時 彰化縣○○鎮○○路00號 統一速達公司基隆一營業所 「反正我不滿意我就拿出來到網路上公審嘛，你就生在裡面，這樣好不好？你覺得這樣子好不好？」 「反正你做出我不滿意我就拿出來公審嘛，就這麼簡單嘛，啊你要看要怎麼做到我滿意嘛」 「沒關係我們來出來公審嘛」 「你有辦法生出我50萬，其他我不要，我就50萬，不然就是身敗名裂嘛，就這麼簡單，我就拿出來公審嘛，看其他人會用什麼異樣的眼光看你嘛」 ㈡ 108年11月15日某時 彰化縣北斗鎮某處路邊 統一速達公司基隆一營業所 「不然我就是直接那個公審啊」 「啊不然我去找朱…我去找朱偉傑好了」 「我要不要去找朱偉傑」 「你確定你不知道是誰？你哥」 「你要跟我好好談，你自己說要怎麼解決嘛，你跟我好好談啊，你跟我說要怎麼解決嘛，我跟你講我會找你我都已經把你底細摸清楚了啦」 

【附表二】（即起訴書附表編號㈠部分）：
時間 被告通話地點 通話對象  通話內容紀錄 108年11月7日上午10時31分 彰化縣○○鄉○○路○段000號溪州國小前 統一速達公司北一區營運部基隆值班人員 基隆－你們的一個人員甲○○跟別人的老婆一夜情－如果你們不讓他離職，我就要上網公審，需回電。 
得上訴（20日內）。
附錄本案論罪科刑法條：
中華民國刑法第305條
以加害生命、身體、自由、名譽、財產之事恐嚇他人，致生危害
於安全者，處2年以下有期徒刑、拘役或9千元以下罰金。
中華民國刑法第310條
意圖散布於眾，而指摘或傳述足以毀損他人名譽之事者，為誹謗
罪，處1年以下有期徒刑、拘役或1萬5千元以下罰金。
散布文字、圖畫犯前項之罪者，處2年以下有期徒刑、拘役或3萬
元以下罰金。
對於所誹謗之事，能證明其為真實者，不罰。但涉於私德而與公
共利益無關者，不在此限。
個人資料保護法第6條
有關病歷、醫療、基因、性生活、健康檢查及犯罪前科之個人資
料，不得蒐集、處理或利用。但有下列情形之一者，不在此限：
一、法律明文規定。
二、公務機關執行法定職務或非公務機關履行法定義務必要範圍
    內，且事前或事後有適當安全維護措施。
三、當事人自行公開或其他已合法公開之個人資料。
四、公務機關或學術研究機構基於醫療、衛生或犯罪預防之目的
    ，為統計或學術研究而有必要，且資料經過提供者處理後或
    經蒐集者依其揭露方式無從識別特定之當事人。
五、為協助公務機關執行法定職務或非公務機關履行法定義務必
    要範圍內，且事前或事後有適當安全維護措施。
六、經當事人書面同意。但逾越特定目的之必要範圍或其他法律
    另有限制不得僅依當事人書面同意蒐集、處理或利用，或其
    同意違反其意願者，不在此限。
依前項規定蒐集、處理或利用個人資料，準用第8條、第9條規定
；其中前項第6款之書面同意，準用第7條第1項、第2項及第4項
規定，並以書面為之。
個人資料保護法第20條
非公務機關對個人資料之利用，除第6條第1項所規定資料外，應
於蒐集之特定目的必要範圍內為之。但有下列情形之一者，得為
特定目的外之利用：
一、法律明文規定。
二、為增進公共利益所必要。
三、為免除當事人之生命、身體、自由或財產上之危險。
四、為防止他人權益之重大危害。
五、公務機關或學術研究機構基於公共利益為統計或學術研究而
    有必要，且資料經過提供者處理後或經蒐集者依其揭露方式
    無從識別特定之當事人。
六、經當事人同意。
七、有利於當事人權益。
非公務機關依前項規定利用個人資料行銷者，當事人表示拒絕接
受行銷時，應即停止利用其個人資料行銷。
非公務機關於首次行銷時，應提供當事人表示拒絕接受行銷之方
式，並支付所需費用。
個人資料保護法第41條
意圖為自己或第三人不法之利益或損害他人之利益，而違反第6
條第1項、第15條、第16條、第19條、第20條第1項規定，或中央
目的事業主管機關依第21條限制國際傳輸之命令或處分，足生損
害於他人者，處5年以下有期徒刑，得併科新臺幣1百萬元以下罰
金。